【裁判字號】    95,交聲,54
【裁判日期】    950125
【裁判案由】    違反道路交通管理處罰條例聲明異議
【裁判全文】
臺灣苗栗地方法院交通事件裁定        95年度交聲字第54號
    原處分機關  交通部公路總局新竹區監理所苗栗監理站
    異  議  人
    即受處分人   甲○○
上列受處分人因違反道路交通管理處罰條例案件，對於交通部公
路總局新竹區監理所苗栗監理站於94年12月12日以竹監苗字第裁
-E00000000號所為之處分（原舉發案號：新竹市警察局竹市警交
字第E00000000 號），聲明異議，本院裁定如下：
    主  文
原處分撤銷。
甲○○汽車駕駛人，行車速度，超過規定之最高時速，處罰鍰新
臺幣壹仟玖佰元，並記違規點數壹點。
    理  由
一、原處分機關略以：異議人即受處分人甲○○於民國94年9 月
    15日下午4 時40分許，駕駛車號6633-EH 號自用一般小客車
    ，行經新竹市台十五線77公里處，在行車速限為每小時50公
    里之路段，以高達每小時78公里之時速行駛，因認受處分人
    有「駕駛人行車速度，超速28公里，滿20公里以上」之違規
    ，嗣經警於94年10月18日填製新竹市警察局竹市警交字第E0
    0000000 號舉發違反道路交通管理事件通知單舉發，並經原
    處分機關於94年12月12日以竹監苗字第裁54-E00000000號違
    反道路交通管理事件裁決書依道路交通管理處罰條例第40條
    第1 項規定，裁處罰鍰新臺幣（下同）1,900 元（原處分漏
    記違規點數1 點）。罰鍰限於95年1 月11日繳納，上開罰鍰
    逾期不繳納之處分，(1)自95年1 月12日起加倍罰鍰3,800 元
    ，並限於95年1 月26日前繳送。(2)加倍罰鍰於95年1 月26日
    前繳納，逾期不繳納者，依法移送強制執行。
二、異議意旨略以：本件舉發通知單之照片上同時有2 台車，並
    無直接證據證實哪台車超速。不可一案2 罪。案發當時應是
    車號5151-KY 超速，然後即踏煞車，因此提出聲明異議云云
    。
三、按行車速度，依速限標誌或標線之規定，無標誌或標線者，
    應依左列規定：一、行車時速不得超過50公里。但在未劃設
    車道線、行車分向線之道路，或設有快慢車道分隔線之慢車
    道，時速不得超過40公里，道路交通安全規則第93條第1 項
    第1 款定有明文。次按汽車駕駛人，行車速度，超過規定之
    最高時速，處1,200 元以上2,400 元以下罰鍰；又汽車駕駛
    人有上開情形時，除依原條款處罰鍰外，並記違規點數1 點
    ，道路交通管理處罰條例第40條第1 項及同條例第63條第1
    項第1 款分別定有明文。
四、經查，本件異議人駕駛上開自用小客車，於上開時地之速限
    50公里路段，以時速78公里，超速28公里違規行駛，為新竹
    市警察局交通隊以雷達測速器測獲後逕行舉發之事實，有新
    竹市警察局94年10月18日號竹市警交字第E00000000 號舉發
    違反道路交通管理事件通知單1 紙（下稱舉發通知單）及採
    證照片1 幀在卷可稽，復經新竹市警察局查證函覆在卷，是
    異議人有前開駕車超速之違規事實，應堪認定。異議人辯稱
    舉發照片上顯示當時有2 台車，無直接證據證實其所駕駛自
    用小客車超速一情，從採證照片上確實有2 台車，然而採證
    照片中之另一台車如有超速之行為，亦難認為是異議人不罰
    之正當理由，何況新竹市警察局明確函覆舉發照片上所顯示
    超速之車輛是第二道車道上之車輛，而第二車道上之車輛車
    號為6633-EH 號自用一般小客車，也就是異議人所駕駛之車
    輛，異議人所辯與事實不符，足以認定異議人於上開時間、
    地點確實有駕駛上開車輛有超速之違規行為明確。
五、又按汽車駕駛人違反道路交通管理處罰條例第40條第1 項規
    定者，除裁處罰鍰外，並應予記違規點數1 點，道路交通管
    理處罰條例第63條第1 項第1 款定有明文。原處分機關對於
    異議人前揭違規情形，僅依照道路交通管理處罰條例第40條
    第1 項、違反道路交通管理事件統一裁罰基準表（駕駛人行
    車速度，超過最高時速20公里以上，於到案期限聽候裁決）
    、裁處罰鍰1,900 元，漏未依上開規定予以記違規點數1 點
    ，自有未當。從而，異議人之異議雖無理由，然原處分既有
    前揭瑕疵而無可維持，即應由本院撤銷原處分，自為裁罰如
    主文所示，以期適法。
據上論斷，應依道路交通案件處理辦法第19條，裁定如主文。
中    華    民    國    95    年    1     月    25    日
                  交通法庭      法  官  張珈禎
以上正本證明與原本無異。
如不服本裁定，應於送達後5 日內，向本院提出抗告狀。
                                書記官  黃雅琦
中    華    民    國    95    年    1     月    25    日


司法院資訊處製作；財團法人民間司法改革基金會備份。
